Juan David Duarte Hernández

Bucaramanga, Colombia · linkedin.com/in/juan-dev-contact · +57 302 734 2616 · juan.devcontact@gmail.com

Hace 4 años conocí el mundo de la programación y actualmente es algo que me encanta hacer día a día. Soy Tecnólogo en Análisis y Desarrollo de Sistemas de Información con enfoque al desarrollo web. Tengo experiencia en desarrollo backend con PHP 7.4 nativo y 8.2 bajo el framework Slim 4, sistemas de gestión de bases de datos con PostgreSQL y MySQL y desarrollo frontend con Angular y Tailwindcss. Además, tengo conocimiento en desarrollo web con Laravel.

EXPERIENCIA PROFESIONAL

CulturaSoft S.A.S Bucaramanga,Colombia

Desarrollador FullStack.

Abr 2023-Ago 2024

- Optimizé métodos y consultas para mejorar el rendimiento, logrando reducir tiempos de respuesta hasta un 50% en proyectos nativos con php.
- Gestioné bases de datos en PostgreSQL y MySQL, optimizando estructuras y consultas para un mejor rendimiento y eficiencia.
- Brindé soporte técnico, solucionando problemas y mejorando la estabilidad de los sistemas.
- Construí módulos dinámicos, conectando APIs de Slim con Angular.
- Implementé validaciones de formularios reactivos y apliqué buenas prácticas de código.
- Utilicé tecnologías como PrimeNG, Angular Material y TailwindCSS para mejorar la experiencia de usuario.
- Manejé endpoints, desarrollé APIs y validaciones, garantizando la calidad del código y las mejores prácticas.

Asmet Salud EPS Bucaramanga, Colombia

Auxiliar documental de Análisis de Datos - Contrato de prácticas.

Nov 2021-Sep 2022

- Convertí y trasladé datos clave desde hojas de cálculo de Excel a scripts SQL.
- Mejoré la eficiencia y precisión de la base de datos, garantizando la integridad de los datos durante y después del proceso de migración.
- Participé en la gestión y autorización de contratos médicos utilizando herramientas como Excel para organizar y analizar datos, Word para la redacción de documentos y PDF para la gestión y envío de autorizaciones.

EDUCACIÓN

Servicio Nacional de Aprendizaje (SENA)

Girón, Santander

Tecnología en Análisis y Desarrollo de Sistemas de Información.

Sep 2020 - Nov 2022

SKILLS ADICIONALES

- Portafolio
- Curso de Python